

### **PERFIL**

Arquitecto senior en soluciones de TI, con 14 años de experiencia en la gestión de proyectos de soluciones informáticas. Experto en todo el ciclo de vida del desarrollo de software e integración de diversas arquitecturas tecnológicas. Competente en el análisis de datos, implementación de estrategias de inteligencia de negocio y habilidades para liderar equipos de TI, administración de procedimientos y políticas, control y ejecución presupuestaria.

## **HABILIDADES**

- Trabajo en equipo.
- Compromiso.
- Dinamismo.
- Creatividad.
- Autodidacta.
- Autogestión.

#### **SOFTWARE Y HERRAMIENTAS**

- Oracle Forms, Reports, Apex.
- .NET (Core, Framework).
- C#, Ling, Ria Serivices.
- Angular, HTML5, CSS, Bootstrap.
- Power BI, Datamart, Data Warehouse.
- MS SQL Server.
- SSRS (Reporting Services).
- SSIS (Integration Services).
- SSAS (Analysis Services).
- GitHub, Git, TFS.

# **IDIOMAS**

Inglés intermedio.

# Walter Guzmán Sánchez

Senior IT Project Manager (FullStack Developer)

Carné Profesional (CPIC): 9418

#### **CONTACTO**

- +506 8781 2233
- n https://www.linkedin.com/in/walterguzmansanchez
- Costa Rica

# **EXPERIENCIA PROFESIONAL**

#### **Universidad EARTH**

Gestor de proyectos informáticos | 2008 - Actualmente

 Diseño, desarrollo e implementación de software para aplicaciones administrativas, financieras, académicas e inteligencia negocio con Framework Angular, .Net, C# y MVC. Soporte y mantenimiento a aplicaciones NAF de Codisa con Framework Oracle Forms y Reports 6i y base de datos Oracle 12. Administración de sistema de gestión de aprendizaje Moodle y soporte de facturación electrónica.

#### **Universidad EARTH**

Auxiliar contable | 2000 - 2007

 Conciliaciones bancarias y de cuentas transitorias, toma física de inventarios, presentación de declaración de impuestos.

#### Universidad Latina de Costa Rica

Profesor universitario | 2022 - Actualmente.

- Profesor en la carrera de ingeniería en sistemas informáticos.

## Universidad Tecnológica Costarricense

Profesor universitario | 2014 - 2014.

 Profesor en la carrera de programación de computadoras.

# **EDUCACIÓN**

Maestría en Dirección Estratégica con Especialidad en Tecnologías de la Información

Universidad Internacional Iberoamericana (UNINI PR)

2019 - 2022

Bachillerato en ingeniería de sistemas informáticos Universidad Latina de Costa Rica

2015 - 2018